* 6Н3П — советский высокочастотный двойной триод, аналог 5670 / 2C51.
*
* Koren triode model. Параметры близки к 5670; широко применялся в
* советской hi-fi / ВЧ-аппаратуре. T031 для precise fit.
*
* tube_type: triode
* Pins: P (plate), G (grid), K (cathode) — single section.
.SUBCKT 6N3P P G K
* Koren parameters: MU=39 EX=1.4 KG1=420 KP=320 KVB=300
E1 7 0 VALUE={V(P,K)/320*LN(1+EXP(320*(1/39+V(G,K)/SQRT(300+V(P,K)*V(P,K)))))}
G1 P K VALUE={(PWRS(V(7),1.4)+PWRS(V(7),1.4))/420}
C1 G K 2.2p
C2 G P 1.6p
C3 P K 0.4p
RGI G K 1MEG
.ENDS 6N3P
